【裁判字號】    95,交聲,1202
【裁判日期】    951229
【裁判案由】    違反道路交通管理處罰條例聲明異議
【裁判全文】
臺灣臺北地方法院交通事件裁定    95年度交聲字第1202號
    原處分機關  臺北市交通事件裁決所
    異  議  人  甲○○
    即受處分人
上列受處分人因違反道路交通管理處罰條例案件，對於臺北市交
通事件裁決所中華民國95年11月22日所為之處分（原處分案號：
北市裁二字第裁22-ＡＦ0000000號）聲明異議，本院裁定如下：
    主  文
原處分撤銷。
甲○○汽車駕駛人，行經有燈光號誌管制之交岔路口闖紅燈，處
罰鍰新台幣貳仟柒佰元，並記違規點數參點。
    理  由
一、汽車駕駛人駕駛汽車，應遵守道路交通標誌、標線、號誌之
    指示，道路交通安全規則第90條前段定有明文。又道路交通
    標誌標線號誌設置規則第206條第5款第1目規定「圓形紅燈
    」之行車管制號誌係表示禁止車輛通行，並不得超越停止線
    或進入路口，如汽車駕駛人，駕車行經有燈光號誌管制之交
    岔路口闖紅燈者，處新臺幣（下同）1800元以上5400元以下
    罰鍰並記違規點數3點，道路交通管理處罰條例第53條及第
    63條第1項第3款亦有處罰規定。
二、本件異議人即受處分人甲○○於民國95年8月9日22時40分許
    ，駕駛車牌號碼3265－ＥＷ號自小客車，行經臺北市○○○
    路○段469巷前，竟違規闖越紅燈行駛，經闖紅燈照相儀器
    照相後，由臺北市政府警察局文山第二分局逕行掣單舉發，
    認其違反道路交通管理處罰條例第53條第1 項之規定，受處
    分人收受舉發通知單後於應到案日前到案申訴，經原處分機
    關函請舉發機關調查後仍認違規事實明確，依上開規定及違
    反道路交通管理事件統一裁罰標準及處理細則等規定，於95
    年11月22日裁處受處分人罰鍰新臺幣（下同）2,700 元。
三、受處分人異議意旨雖坦承有駕駛汽車行經案發路口經儀器拍
    攝之事實，惟仍否認有何違規事實，辯以：伊於95年8月9日
    22時40分許，駕駛父親所有車牌號碼3265－ＥＷ號自小客車
    ，由新店大坪林往景美方向行駛鳴遠橋，快下橋時，於羅斯
    福路6段469巷前約15公尺之鳴遠橋上，有警員執行臨檢勤務
    ，本人駛至臨檢警員旁停車，降下門窗接受臨檢，警員看無
    異狀，比手勢請本人快速通過；本人接受警員指示加速前進
    約15公尺時，路口紅綠燈忽變黃燈轉紅燈；本人接受臨檢，
    無必要在前方約15公尺處闖紅燈，本人受警指示通行而受罰
    實屬冤枉云云。
四、經查：本件受處分人甲○○所駕駛車牌號碼3265－ＥＷ號之
    自用小客車，於前開時間、地點闖紅燈之違規行為，業經警
    察機關依法所設置之微電腦闖紅燈自動測速照相機採證後，
    以受處分人有違反道路交通管理處罰條例第53條第1 項規定
    之行為，逕予掣單舉發，並經有臺北市政府警察局文山第二
    分局交通分隊95年8 月18日北市警交大字第ＡＦ00000004號
    舉發違反道路交通管理事件通知單1份及採證照片共2幀，附
    卷可稽，而可認定。而臺北市○○○路○段469巷前所裝設之
    微電腦闖紅燈自動測速照相系統，係採用地面感應線圈測知
    所行駛之車道別，且以感應線圈之間距測得違規車輛當時所
    行駛之速度，並依行車管制號誌轉換成紅燈後始啟動照相系
    統。本案自小客車行經違規路口前時，行向行車管制號誌已
    轉換成紅燈1.93秒（如採證照片一Red1 001.93）未依規定
    煞車越過停止線，於紅燈2.43秒（採證照片二Red1 002.43
    ）時繼續以時速45公里速度行駛越過行人穿越道直行等情，
    有臺北市政府警察局松山分局95年9月26日北市警松分交字
    第09532375700號函1紙在卷可稽，可知受處分人必於行車管
    制號誌轉換成紅燈後，穿越紅燈行駛，始啟動微電腦闖紅燈
    自動測速照相系統感應線圈，測知異議人闖紅燈之事實，而
    自動照相採證，足認異議人所駕駛之自小客車於上開路口行
    車號誌轉為紅燈後，確有未依規定於停止線前停車，而仍逕
    自闖越紅燈行駛之交通違規事實無訛。異議人雖以伊接受警
    員指示加速前進約15公尺時，路口紅綠燈忽變黃燈轉紅燈；
    本人接受臨檢，無必要在前方約15公尺處闖紅燈，本人受警
    指示通行而受罰實屬冤枉等語置辯；惟查，受處分人縱在紅
    綠燈前15公尺處，確曾接受警方臨檢，渠受檢後往前行駛碰
    到紅綠燈，仍須按燈號指示停止或前進。異議人上開所辯，
    無非事後卸責之詞，不足採信，異議人於上開時、地有闖紅
    燈之違規事實，洵堪認定。
五、綜上所述，本件受處分人確有闖越紅燈行駛，處以罰鍰2,
    700 元，固非無據，惟如前所述，本案受處分人違反上開規
    定，除依原條款處罰鍰外，並應記違規點數3 點，道路交通
    管理處罰條例第53條、第63條第1 項第3 款分別規定甚明，
    原處分機關未遑依規定記點，僅裁處罰鍰2,700 元，尚有未
    洽，是本件受處分人異議雖無理由，惟原處分既有上開違誤
    ，難謂允當，應由本院將原處分撤銷，另由本院仍依道路交
    通管理處罰條例第53條、第63條第1 項第3 款及違反道路交
    通管理事件統一裁罰標準表之規定裁處異議人罰鍰2,700 元
    ，併予記汽車違規點數3 點，如主文第2 項所示，以資適法
    。
六、據上論斷，應依道路交通案件處理辦法第20條前段，裁定如
    主文。
中    華    民    國    95    年    12    月    29    日
                  交通法庭法  官    梁耀鑌
上正本證明與原本無異。
如不服本裁定，應於裁定送達後5日內向本院提出抗告狀。
                          書記官    張漪蕙
中    華    民    國    96    年    1     月    2     日


司法院資訊處製作；財團法人民間司法改革基金會備份。
